【裁判字號】    99,聲,1543
【裁判日期】    990618
【裁判案由】    聲請具保停止羈押
【裁判全文】
臺灣高等法院刑事裁定                  99年度聲字第1543號
聲  請  人
即  被  告  甲○○
上列聲請人因家暴妨害性自主等案件（本院99年度上訴字第1764
號），聲請具保停止羈押，本院裁定如下：
    主  文
聲請駁回。
    理  由
一、聲請意旨略以：長久以來聲請人即被告甲○○家庭之經濟來
    源，均靠被告薪資收入，被告遭羈押至今已近八個月，家裡
    經濟頓失依靠，已出現嚴重困難，現妻子外出工作，幼兒為
    國小六年級，下課後無人照顧，須賴被告交保後始得妥善照
    顧。再者，被告從未出國，亦未曾申請護照，加上家中經濟
    困頓、尚有妻兒需照顧，故被告無逃亡之虞。況事發後，被
    害人已被社會局強制安置在寄養家庭，受到嚴密之保護，被
    告實無勾串證人、湮滅證據之虞。為此，爰請准予具保、限
    制住居之方式替代羈押之強制處分而停止羈押云云。
二、按被告經法官訊問後，認為犯罪嫌疑重大，而有下列情形之
    1 者，非予羈押，顯難進行追訴、審判或執行者，得羈押之
    ：(1)逃亡或有事實足認為有逃亡之虞者。(2)有事實足認為有
    湮滅、偽造、變造證據或勾串共犯或證人之虞者。(3)所犯為
    死刑、無期徒刑或最輕本刑為五年以上有期徒刑之罪者，刑
    事訴訟法第101條第1項定有明文。據此，被告究竟有無羈押
    之必要或執行羈押後有無繼續羈押之必要，應由法院按照訴
    訟進行程度及其他一切情事斟酌認定，至聲請停止羈押，除
    有刑事訴訟法第114 條各款所列情形之一不得駁回外，准許
    與否，法院亦有自由裁量之權，衡非被告所得強求（最高法
    院29年抗字第57號判例及46年臺抗字第6 號、第21號判例參
    照）。
三、經查：
（一）原審以被告犯連續對14歲以下之女子以強暴之方法而為性
      交罪，對14歲以下之女子，以強暴之方法而為猥褻之行為
      罪一罪、對於未滿14歲之女子為性交罪一罪，連續對於未
      滿14歲之女子為猥褻之行為罪，及對於14歲以上未滿16之
      女子為猥褻之行為罪一罪，依序判處被告有期徒刑九年、
      三年十月、三年十月、一年二月（減為有期徒刑七月）、
      八月（減為有期徒刑四月），並定應執行有期徒刑十三年
      ，另對於被告被訴罪行部分，以犯罪不能證明而為無罪之
      諭知。嗣被告對原審諭知其有罪部分、檢察官對原審諭知
      被告不另為無罪諭知部分，分別提起第二審上訴。經本院
      值日法官於民國99年5 月19日訊問被告後，認為被告涉犯
      妨害性自主罪嫌，犯罪嫌疑重大，符合刑事訴訟法第 101
      條第1項第1款、第3 款之羈押事由，非予羈押，顯難進行
      審判及確保將來刑之執行，有羈押之必要性，裁定予以羈
      押在案。
（二）衡諸被告已受重刑之諭知，被告逃匿以規避審判程序進行
      及刑罰執行之可能性甚高，仍有相當理由認為其有逃亡之
      虞，若命被告具保、責付或限制住居等侵害較小之手段，
      均不足以確保審判或執行程序之順利進行。且依被告犯罪
      情節，權衡國家刑事司法權之有效行使、社會秩序及公共
      利益、被告人身自由之私益及防禦權受限制之程度，對被
      告維持羈押處分尚屬適當、必要，合乎比例原則，故仍有
      羈押被告之必要。
（三）聲請意旨雖稱被告家庭經濟狀況因其遭羈押以致生活困頓
      或乏人照顧等情，然此係社會福利國家本應提供之生活照
      顧，當應循社會救濟等途徑以資解決，況誰無家人？此尚
      非對被告停止羈押與否之考量，自不得以此主張得以具保
      、限制住居之方式替代羈押。另被告復主張從事發至今並
      未找過被害人或被害人之同學、老師、社工等證人，實無
      湮滅、偽造、變造證據之虞云云，惟查，本件原裁定並未
      以被告有刑事訴訟法第101條第1 項第2款情形，作為其羈
      押理由所依據之事實，此有筆錄在卷可按（參見本院卷第
      35頁反面），是被告據此為其聲請之理由，顯係誤會，附
      此敘明。
四、是依上揭說明，本案被告原羈押原因仍存在，復核無刑事訴
    訟法第114 條各款之情形，本院認其羈押原因尚未消滅，並
    有羈押之必要性，無法以具保使之消滅。從而，被告聲請具
    保停止羈押，無從准許，應予駁回。
據上論斷，應依刑事訴訟法第220條，裁定如主文。
中    華    民    國    99    年    6     月    18    日
                  刑事第十三庭審判長法  官  曾德水
                                    法  官  崔玲琦
                                    法  官  遲中慧
以上正本證明與原本無異。
如不服本裁定，應於收受送達後五日內向本院提出抗告狀。
                                    書記官  陳韋杉
中    華    民    國    99    年    6     月    21    日

司法院資訊處製作；財團法人民間司法改革基金會備份。
